【裁判字號】    98,訴,2151
【裁判日期】    981215
【裁判案由】    毒品危害防制條例
【裁判全文】
臺灣臺中地方法院刑事判決              98年度訴字第2151號
公  訴  人  臺灣臺中地方法院檢察署檢察官
被      告  乙○○
                   （現另案在臺灣臺南監獄執行中）
選任辯護人  吳莉鴦律師
上列被告因違反毒品危害防制條例案件，經檢察官提起公訴（九
十八年度偵字第四九三七號），本院判決如下：
    主    文
乙○○犯販賣第二級毒品罪，累犯，處有期徒刑柒年貳月。未扣
案之販賣第二級毒品所得新臺幣肆仟元，沒收，如全部或一部不
能沒收時，以其財產抵償之；未扣案供犯罪所用之行動電話壹支
（不含SIM卡）沒收，如全部或一部不能沒收時，追徵其價額或
以其財產抵償之。
    犯罪事實
一、乙○○綽號「小勝」，前曾因詐欺案件，經臺灣彰化地方法
    院於民國九十五年九月十八日以九十五年度彰簡字第七四五
    號刑事判決判處有期徒刑二月，於九十五年十月十六日確定
    ，並於九十六年五月十一日執行完畢，猶不知悔改，明知甲
    基安非他命係毒品危害防制條例第二條第二項第二款所列管
    之第二級毒品，不得非法販賣、持有，竟基於販賣第二級毒
    品甲基安非他命（下稱甲基安非他命）以營利之犯意，以向
    不知情之成年友人借用之門號0000000000號SIM
    卡插入其所有行動電話使用，作為販賣甲基安非他命之聯絡
    工具，並於九十七年一月五日上午八時十分二十三秒許，先
    由甲○○（起訴書誤載為賴南穎）以其所使用之門號000
    0000000號行動電話撥打乙○○上揭所使用門號00
    00000000號行動電話，雙方談妥甲基安非他命交易
    之數量、價格及交易地點後，旋於同日上午九時十分後之某
    時，由乙○○將甲基安非他命一包（數量約一公克）持往約
    定交易地點即臺中市○○路與文心路交接路口（即文心路與
    北屯路口，又稱大坑口）附近，以新臺幣（下同）四千元之
    代價，將該包甲基安非他命販賣予甲○○，乙○○並向甲○
    ○收取販賣甲基安非他命之代價四千元。
二、案經臺灣臺中地方法院檢察署檢察官自動檢舉偵查起訴。
    理    由
壹、證據能力方面：
一、按被告以外之人於偵查中向檢察官所為之陳述，除顯有不可
    信之情況者外，得為證據。刑事訴訟法第一百五十九條之一
    第二項定有明文。偵查中對被告以外之人（包括證人、鑑定
    人、告訴人、被害人及共同被告等）所為之偵查筆錄，或被
    告以外之人向檢察官所提之書面陳述，性質上均屬傳聞證據
    。惟現階段刑事訴訟法規定檢察官代表國家偵查犯罪、實施
    公訴，依法其有訊問被告、證人及鑑定人之權，證人、鑑定
    人且須具結，而實務運作時，檢察官偵查中向被告以外之人
    所取得之陳述，原則上均能遵守法律規定，不致違法取供，
    其可信度極高，職是，被告以外之人前於偵查中已具結而為
    證述，除反對該項供述得具有證據能力之一方，已釋明「顯
    有不可信之情況」之理由外，不宜以該證人未能於審判中接
    受他造反對詰問，即遽指該證人於偵查中之陳述不具證據能
    力。是本件證人甲○○於偵查中所為之陳述，雖屬傳聞證據
    ，然其於偵查中所為證言業經具結，而被告及辯護人均未能
    釋明上開陳述有何「顯有不可信之情況」，且於客觀之外部
    情狀上，難認有何顯不可信之情狀，依刑事訴訟法第一百五
    十九條之一第二項規定，得為證據。
二、又偵查犯罪機關依法定程序監聽之錄音，係以監聽之錄音帶
    為其調查犯罪所得之證據，司法警察依據監聽錄音結果予以
    翻譯而製作之通訊監察譯文，乃該監聽錄音帶內容之顯示，
    此為學理上所稱之「派生證據」，屬於文書證據之一種。於
    被告或訴訟關係人對該譯文之真實性發生爭執或有所懷疑時
    ，法院固應依刑事訴訟法第一百六十五條之一第二項之規定
    ，勘驗該監聽錄音帶以踐行調查證據之程序，俾確認該錄音
    之聲音是否為通訊者本人及其內容與通訊監察譯文之記載是
    否相符，或傳喚該通訊者為證據調查。倘被告或訴訟關係人
    對該通訊監察譯文之真實性並不爭執，即無勘驗辨認其錄音
    之聲音予以調查之必要，法院於審判期日如已踐行提示通訊
    監察譯文供當事人辨認或告以要旨，使其表示意見等程序並
    為辯論者，其所為之訴訟程序即無不合（最高法院九十七年
    度臺上字第五六一號判決意旨可資參照）。本件警方對被告
    所持用插有門號0000000000號行動電話實施通訊
    監察、錄音（因屬在九十六年十二月十一日通訊保障及監察
    法修正生效前聲請通訊監察之案件，故係由臺灣臺中地方法
    院檢察署檢察官依該法修正前之規定核發通訊監察書，核准
    監察期間自九十六年十二月十日上午十時起至九十七年一月
    八日上午十時止，有該署九十六年度中檢輝仁聲監字第0018
    08號通訊監察書可稽，附於九十六年度他字第四五七四號偵
    查卷第五六頁），經審酌上開通訊監察書之核發過程及記載
    事項，均符合修正前之通訊保障及監察法之相關規定，本案
    依前述通訊監察書所實施之通訊監察、錄音，自屬合法。又
    本件承辦警員係依上開通訊監察所得之錄音內容製作通訊監
    察譯文（九十七年一月五日部分，含放音通聯表，下同），
    此有承辦員警所製作之譯文在卷可稽，而該通訊監察錄音光
    碟經本院於準備程序當庭勘驗後，與卷附之通訊監察譯文相
    符，有勘驗筆錄一份在卷可稽，且檢察官、被告及辯護人於
    本院準備程序中均表示對該通訊監察譯文之證據能力不爭執
    ，又該通訊監察譯文經本院於審理時踐行調查證據程序，檢
    察官、被告及其辯護人對於卷附通訊監察譯文之證據能力未
    有所爭執，且迄本院言詞辯論終結前，均未主張有刑事訴訟
    法第一百五十九條第一項不得為證據之情形，是應認已同意
    卷內通訊監察譯文得作為證據，揆諸前揭說明，上開通訊監
    察譯文自有證據能力。
三、再按被告以外之人於審判外之陳述，雖不符刑事訴訟法第一
    百五十九條之一至同條之四之規定，而經當事人於審判程序
    同意作為證據，法院審酌該言詞陳述或書面陳述作成時之情
    況，認為適當者，亦得為證據。當事人、代理人或辯護人於
    法院調查證據時，知有第一百五十九條第一項不得為證據之
    情形，而未於言詞辯論終結前聲明異議者，視為有前項之同
    意，刑事訴訟法第一百五十九條之五定有明文。核其立法意
    旨在於傳聞證據未經當事人之反對詰問予以核實，原則上先
    予排除。惟若當事人已放棄反對詰問權，於審判程序中表明
    同意該等傳聞證據可作為證據；或於言詞辯論終結前未聲明
    異議，基於尊重當事人對傳聞證據之處分權，及證據資料愈
    豐富，愈有助於真實發見之理念，且強化言詞辯論主義，使
    訴訟程序得以順暢進行，上開傳聞證據亦均具有證據能力。
    查本判決下列所引之其他書證（供述證據部分，含通訊監察
    譯文），雖屬傳聞證據，惟查無符合同法第一百五十九條之
    一至同條之四等前四條之情形，檢察官、被告及辯護人於本
    院準備程序中均表示對該等傳聞證據之證據能力不爭執，並
    於本院審理時並未就卷內其他證據資料之證據能力有所爭執
    ，且迄本院言詞辯論終結前，均未主張有刑事訴訟法第一百
    五十九條第一項不得為證據之情形，是應認已同意卷內證據
    均得作為證據，且經本院審酌上開傳聞證據作成時，較無人
    情施壓或干擾，亦無不當取證之情形，認為以之作為本案之
    證據亦屬適當，是上揭傳聞證據自具有證據能力，合先敘明
    。
貳、實體方面；
一、訊據被告乙○○對於上揭時、地以四千元之代價將甲基安非
    他命一包出賣予證人甲○○一次，並向證人甲○○收取四千
    元之犯罪事實坦承不諱。且查：
（一）證人甲○○確於九十七年一月五日上午八時十分許，有以
      其所使用之門號0000000000號行動電話撥打綽
      號「小勝」即被告乙○○所使用之門號00000000
      00號行動電話，聯繫購買甲基安非他命事宜後，隨即由
      被告將甲基安非他命持往約定交易地點即臺中市○○路與
      文心路交接路口（即文心路與北屯路口，又稱大坑口）附
      近，以四千元之代價，將該包甲基安非他命販賣予證人甲
      ○○之事實，業據證人甲○○於警詢（見九十六年度他字
      第四五七四號偵查卷第九０、九一頁）、偵查（見上揭偵
      查卷第一０九、一一０頁）及本院審理時證述明確，經核
      與被告上揭之自白相符，足認證人甲○○上揭所述應非無
      據，而足採信。
（二）另證人甲○○於九十七年一月五日上午八時十分二十三秒
      許，確有以其所使用之門號0000000000號行動
      電話撥打被告所使用之門號0000000000號行動
      電話，且其二人通話內容略以：「B（指證人甲○○）：
      你那還有嗎？A（指被告）：喂我這剩下不多啦。B：什麼
      ？A：剩自己吃的而已。B：喔昨晚打給你，你也不接。A
      ：昨晚在睡覺啦。B：現在沒有喔。A：我這先給你ㄟ賽沒
      啦。B：你多久要過來？A：等一下啦，芝麻音響隆沒到ㄟ
      、不知現是哪一條接線。B：燒去啊啦。A：不用煩惱好嗎
      燒是燒我這台不是燒你那台，音響壞掉了。B：拿來賣我
      ，我賣一千或五百都好，你還要多久？A：差不多再一個
      小時，我在沙鹿先去朋友那裡，在我家那裡他要那個，順
      路過去你那裡。B：我要的就沒有，好啦你講的都對，可
      以快一點過來嗎？A：看你可以先給我嗎？B：我星期二有
      一筆錢，到時候跟你總清帳。A：我等一下要那個、要處
      理怕不夠昧。B：我先拿一點給你，下星期一定跟你清，
      你快點。A：好昧，見面再講。」等語；另於九十七年一
      月五日上午九時十分零二秒許，證人甲○○所使用之門號
      0000000000號行動電話，再度與被告乙○○所
      使用之門號0000000000號行動電話間有簡訊聯
      繫，其簡訊內容為「你在那我過去」等情，此有該門號0
      000000000號行動電話之通訊監察譯文及放音通
      聯表在卷可考（附於九十七年度陳檢字第八號偵查卷編號
      四、五）。此益證證人甲○○於九十七年一月五日上午八
      時十分許，確有先以其所使用之門號000000000
      0號行動電話撥打與被告所使用之門號00000000
      00號行動電話聯繫，隨即於同日上午九時十分許之後之
      某時，由被告將甲基安非他命一包持往約定地點即臺中市
      ○○路與文心路交接路口（即文心路與北屯路口，又稱大
      坑口））附近將代價四千元之甲基安非他命一包販賣予甲
      ○○之事實。
（三）雖被告之選任辯護人辯稱：被告於警詢、偵查中係因不記
      得曾使用過門號0000000000號行動電話，且無
      法確認證人甲○○之人，故未能明確自白犯罪，應從有利
      於被告之解釋，認定本件被告已於偵查中自白犯罪，應適
      用修正後毒品危害防制條例第十七條第二項之規定減輕其
      刑云云。然查九十八年五月二十日修正公布之毒品危害防
      制條例第十七條第二項係規定：「犯第四條至第八條之罪
      於偵查及審判中均自白者，減輕其刑。」依此規定，被告
      於偵查中及審判中均自白者，方得減輕其刑，如僅審理中
      自白者，而於偵查中未自白者，應不符合減輕其刑之要件
      ；又所謂自白，乃犯罪嫌疑人或被告對自己犯罪事實之全
      部或一部為肯定之供述之謂，其供述之方式不以主動陳述
      犯罪事實之全部或一部為限，即使在偵查或審判中，於接
      受有偵查犯罪或審判職務之公務員就其涉及之犯罪事實訊
      問時，被動為承認該犯罪事實之意思表示者，亦不失為自
      白，最高法院九十七年度臺上字第二一一九號判決可資參
      照。然本件被告於警詢並未有任何自白販賣甲基安非他命
      予證人甲○○之事實，此觀卷附被告之警詢筆錄甚明（見
      九十八年度偵字第四九三七號偵查卷第二０至二三頁）；
      又被告於檢察官訊問時亦僅供稱：對於在九十七年一月間
      有無使用0000000000號行動電話並沒有印象，
      只記得有使用過０九三六的電話。對於檢察官提示證人甲
      ○○之照片並沒有印象，對有無販賣甲基安非他命予證人
      甲○○一節，因時間太久，不知道有無此事，亦因時間太
      久忘記有販賣甲基安非他命給證人甲○○等語（見上揭偵
      查卷第八、九、二九頁），足認被告於檢察官訊問時亦未
      明確坦承有販賣甲基安非他命予證人甲○○之事實，再者
      ，被告於檢察官訊問時供稱：「……我希望與這位證人（
      指證人甲○○）對質，我剛才看過照片，這個人好像是車
      廠老闆，請檢察官調我的前案參考。」等語，且參以證人
      甲○○於偵查中具結證稱：「（問：之前你跟乙○○電話
      聯絡時，如何辨認？）他聽我的聲音就知道是我，我會跟
      他認識是因為他父親關係。」等語（見上揭偵查卷第二五
      頁），顯見被告於檢察官訊問時應確實已認識證人甲○○
      ，且亦知悉檢察官當時所告知之證稱向其購買甲基安非他
      命之人為證人甲○○無誤，被告既認識當時檢察官所訊問
      販賣甲基安非他命情節中所指之證人甲○○之人，則被告
      對是否曾販賣甲基安非他命予證人甲○○之情節，已難諉
      為不知或忘記，詎被告於檢察官訊問時並未明確或被動坦
      承販賣甲基安非他命予證人甲○○之事實，則被告於檢察
      官訊問時亦無自白販賣甲基安非他命犯行亦足認定。雖被
      告於本院審理時已自白販賣甲基安非他命予證人甲○○一
      次之犯行，然其既於偵查中並未自白上揭犯罪，即與修正
      後之毒品危害防制條例第十七條第二項之規定之要件不符
      ，自難依修正後之毒品危害防制條例第十七條第二項之規
      定，減輕其刑，是被告之選任辯護人此部分所辯，尚屬無
      據。
（四）又被告與證人甲○○約定甲基安非他命交易金額，並由被
      告交付甲基安非他命及收取價款，此類交易型態顯與買賣
      相當，且買賣甲基安非他命係我國所禁止之犯罪行為，此
      為國人所知悉，又按我國查緝販賣甲基安非他命執法甚嚴
      ，對於販賣甲基安非他命者尤科以重度刑責，又販賣甲基
      安非他命既係違法行為，當非可公然為之，亦無公定價格
      ，且容易分裝並增減份量，而每次買賣之價量，可能隨時
      依雙方關係深淺、資力、需求量及對行情之認知、來源是
      否充裕、查緝是否嚴謹、購買者被查獲時供述購買對象之
      可能風險之評估等情形，而異其標準，非可一概而論，除
      被告坦承犯行或價量俱臻明確外，委難察得實情，然販賣
      之人從價差或量差中牟利之方式雖異，其意圖營利之販賣
      行為則同一。本案雖因被告已坦承上揭販賣甲基安非他命
      犯行，然證人甲○○亦未能就被告所販出甲基安非他命之
      重量為精確之證述，故未能確實計算出被告販賣之確實利
      潤為何，惟依上述推論，其有從中賺取買賣價差牟利之意
      圖及事實，應屬合理認定，自難僅因無法確實查悉其販入
      價格，作為是否高價賣出之比較，而遽認被告無營利之意
      圖。是以，因甲基安非他命量微價高，販賣者率有暴利可
      圖，苟非意圖販賣營利，一般人焉有可能甘冒重度刑責而
      提供愷他命，益徵被告確有販賣甲基安非他命以營利之意
      圖甚明。
（五）綜上所述，被告確有於上揭所述之時間、地點，以上揭之
      方式，販賣甲基安非他命一次予證人甲○○，且販賣所得
      為四千元之事實，即可認定，亦足認被告之自白與事實相
      符，而堪採信。本件事證明確，被告販賣甲基安非他命之
      犯行，洵堪認定，應依法論罪科刑。
二、論罪科刑：
（一）被告行為後，毒品危害防制條例第四條第二項，業經總統
      於九十八年五月二十日以華總一義字第０九八００一二五
      一四一號令公布，於同年十一月二十日生效施行（法務部
      九十八年六月八日法檢字第０九八０八０二二九七號函、
      九十八年六月十八日臺灣高等法院暨所屬法院因應新修正
      毒品危害防制條例施行法律問題研討會決議參照）。而被
      告行為時之毒品危害防制條例第四條第二項係規定：「製
      造、運輸、販賣第二級毒品者，處無期徒刑或七年以上有
      期徒刑，得併科新臺幣七百萬元以下罰金。」，行為後已
      修正規定：「製造、運輸、販賣第二級毒品者，處無期徒
      刑或七年以上有期徒刑，得併科新臺幣一千萬元以下罰金
      。」是被告犯販賣第二級毒品罪於裁判時所適用之規定已
      有修正，而修正前後就犯販賣第二級毒品罪得處無期徒刑
      或七年以上有期徒刑之規定，雖無不同，惟就罰金刑部分
      ，罰金刑由得併科新臺幣七百萬元以下罰金，修正為得併
      科新臺幣一千萬元以下罰金，經比較新舊法之結果，修正
      後毒品危害防制條例第四條第二項之規定並無較有利於被
      告之情形，自應適用被告行為時之法律即修正前之毒品危
      害防制條例第四條第二項之規定處斷。
（二）查甲基安非他命係毒品危害防制條例第二條第二項第二款
      所列管之第二級毒品，不得非法持有、販賣。是核被告所
      為，係犯修正前毒品危害防制條例第四條第二項之販賣第
      二級毒品罪。被告因販賣第二級毒品而持有第二級毒品之
      低度行為，為其販賣第二級毒品之高度行為所吸收，不另
      論罪。又被告前曾因詐欺案件，經臺灣彰化地方法院於民
      國九十五年九月十八日以九十五年度彰簡字第七四五號刑
      事判決判處有期徒刑二月，於九十五年十月十六日確定，
      並於九十六年五月十一日執行完畢，有臺灣高等法院被告
      前案紀錄表在卷可按，被告於受徒刑之執行完畢後，五年
      之內，故意再犯本件有期徒刑以上之罪，為累犯，應依刑
      法第四十七條第一項規定加重其刑（惟僅加重本刑為有期
      徒刑、罰金刑部分，本刑為無期徒刑部分，依法不得加重
      ）。
（三）又刑法第五十九條規定得酌量減輕其刑，必須犯罪另有特
      殊之原因與環境等等，在客觀上足以引起一般同情，認為
      即予宣告法定低度刑期尤嫌過重者，始有其適用，至於被
      告無前科，素行端正等情狀，僅可為法定刑內從輕科刑之
      標準，不得據為酌量減輕之理由（最高法院四十五年臺上
      字第一一六五號、五十一年臺上字第八九九號判例意旨參
      照）。又適用刑法第五十九條酌量減輕其刑時，雖不排除
      第五十七條所列舉十款事由之審酌，惟其程度應達於確可
      憫恕，始可予以酌減，亦有最高法院七十年度第六次刑事
      庭會議決議可供參考。本件被告雖於本院審理時自白販賣
      第二級毒品，且僅販賣甲基安非他命一次予證人甲○○，
      犯罪所得為四千元，然被告係因貪圖小利而犯本件犯罪，
      顯見僅以被告於本院審理時自白犯罪不足認定被告犯罪有
      可憫恕之事由，且在客觀上亦無足以引起一般同情，及宣
      告法定最低度刑，猶嫌過重之情事，是本件依上揭事由，
      僅可為法定刑內從輕科刑之標準，尚不得執為酌量減輕之
      理由，爰不依刑法第五十九條之規定酌減其刑，附此敘明
      。
（四）爰審酌被告明知甲基安非他命係屬戕害人身心之毒品，竟
      為貪圖不法利益，鋌而走險予以販賣甲基安非他命供他人
      施用，擴大毒害，無視上開毒品足以使施用者導致精神障
      礙、性格異常，甚至造成生命危險之生理成癮性及心理依
      賴性，嚴重影響社會治安、戕害國民身心健康，惡性非輕
      ，並考量被告販賣之所得非鉅，犯罪之動機、方法、手段
      ，販賣毒品之數量非鉅及對象僅為一人，及犯後坦承犯行
      ，態度尚稱良好等一切情狀，量處如主文所示之刑，以資
      懲儆。
三、從刑沒收部分：
（一）按毒品危害防制條例第十九條第一項規定，犯販賣毒品罪
      者，其犯罪所得之財物均沒收之，係採義務沒收主義。故
      販賣毒品所得之對價，不問其中成本若干，利潤多少，均
      應全部諭知沒收，貫徹政府查禁煙毒之決心，以符立法本
      旨（最高法院九十一年度臺上字第二四一九號判決意旨參
      照）。再按毒品危害防制條例第十九條第一項，係刑法第
      三十八條第一項第二款之特別規定，採義務沒收主義，苟
      能證明係供犯罪所用或因犯罪所得之財物，均應沒收之，
      如全部或一部不能沒收時，追徵其價額或以其財產抵償之
      ，並不以當場搜獲扣押者為限（最高法院八十八年度臺上
      字二０三九號判決要旨參照）。而毒品危害防制條例第十
      九條第一項規定所稱「追徵其價額」者，必限於所沒收之
      物為金錢以外之其他財物而無法沒收時，始應追徵其價額
      ，使其繳納與原物相當之價額。如所得財物為金錢而無法
      沒收時，應以其財產抵償之，而不發生追徵價額之問題（
      最高法院九十三年度臺上第二七四三號判決參照）。則販
      賣毒品所得之金錢或所用之物，無論已否扣案，均應依法
      沒收，是本件被告因販賣第二級毒品之所得四千元，係被
      告因犯罪所得之財物，雖未扣案，應依毒品危害防制條例
      第十九條第一項之規定，諭知沒收，如全部或一部不能沒
      收時，以其財產抵償之。又被告使用之犯罪所用之行動電
      話一支（不含門號0000000000號SIM卡一張）
      ，係被告供販賣甲基安非他命使用之物，且被告亦於本院
      審理時承認為其向他人購買而來之物等語，應屬被告所有
      之物，雖未扣案，依毒品危害防制條例第十九條第一項之
      規定宣告沒收，如全部或一部不能沒收時，追徵其價額或
      以其財產抵償之。
（二）再按犯毒品危害防制條例第四條之罪者，其供犯罪所用之
      財物沒收之，為同條例第十九條第一項所明定。所謂供犯
      罪所用之財物，係指於該犯罪有直接關係者而言；亦即應
      直接供犯罪所用，始克相當（最高法院九十七年度臺上字
      第五九四九號、第五六五一號判決參照）。又毒品危害防
      制條例第十九條第一項係採義務沒收主義。惟該條文並未
      特別規定「不問屬於犯人與否，沒收之」，是其供犯罪所
      用之財物，仍應依刑法第三十八條第三項前段規定之精神
      ，以屬於犯罪行為人所有者為限，始予以沒收（最高法院
      九十七年度臺上字第一九九一號判決參照）。則本件被告
      供上揭犯罪所用之門號0000000000號SIM卡一
      張，因被告於本院審理時供稱係向友人借用，非屬其所有
      之物等語，且亦查無證據證明係被告所有之物，該門號之
      SIM卡一張既非屬被告所有之物，亦非為違禁物，自不另
      宣告沒收，附此敘明。
據上論斷，應依刑事訴訟法第二百九十九條第一項前段，毒品危
害防制條例第四條第二項（修正前）、第十九條第一項，刑法第
十一條、第二條第一項前段、第四十七條第一項、第六十五條第
一項，判決如主文。
中    華    民    國    98    年    12    月    15    日
                  刑事第十一庭審判長  法  官  李雅俐
                                      法  官  羅智文
                                      法  官  王世華
以上正本證明與原本無異。
如不服本判決，應於收受送達後10日內向本院提出上訴書狀 (應
敘述具體理由並按他造當事人之人數附繕本)。
上訴書狀如未敘述理由，應於上訴期間屆滿後20日內補提理由書
於本院。「切勿逕送上級法院」
                                       書記官  蕭訓慧
中    華    民    國    98    年    12    月    15    日
附錄論罪科刑法條
毒品危害防制條例第4條
製造、運輸、販賣第一級毒品者，處死刑或無期徒刑；處無期徒
刑者，得併科新臺幣 2 千萬元以下罰金。
製造、運輸、販賣第二級毒品者，處無期徒刑或 7 年以上有期
徒刑，得併科新臺幣 1 千萬元以下罰金。
製造、運輸、販賣第三級毒品者，處 5 年以上有期徒刑，得併
科新臺幣 7 百萬元以下罰金。
製造、運輸、販賣第四級毒品者，處 3 年以上 10 年以下有期
徒刑，得併科新臺幣 3 百萬元以下罰金。
製造、運輸、販賣專供製造或施用毒品之器具者，處 1 年以上
7 年以下有期徒刑，得併科新臺幣 1 百萬元以下罰金。
前五項之未遂犯罰之。


司法院資訊處製作；財團法人民間司法改革基金會備份。
